---
title: "ue7_shiny_lsg"
output: html_document
---

```{r setup, include=FALSE}
knitr::opts_chunk$set(echo = TRUE)
```

# packages
```{r}
if(!require(install.load)){
  install.packages("install.load")
  library(install.load)
}

install_load("tidyverse", "readr", "ggplot2", "shiny", "leaflet")
```

# Shiny App
Eine Shiny App ist eine Web App, die aus HTML und Javascript Elementen aufgebaut ist. Shiny ermöglicht es, web apps direkt in R und RStudio aufzubauen. Jede Shiny App besteht aus einer UI (User Interface) und einem Server.

In der UI wird definiert, worauf der User sehen kann. Das können Buttons, Text, Bilder, ... sein.

Im Server werden die Funktionalitäten beschrieben, also was passiert, wenn man auf einen Button klickt, wenn ein Textfeld ausgefüllt wurde, ...


# basic app
Wir bauen eine "Hello World" Shiny App
```{r}
ui <- fluidPage(
  titlePanel("Wer das liest, der kann lesen! :)"),
  mainPanel("Ich bin die Hauptfigurrrrrrrrr"),
  sidebarPanel("Ich bin eine Nebenfigur")
)

server <- function(input, output){
  
}

shinyApp(ui, server)
```

# COVID19 App
Nun bauen wir eine App, die die länderspezifischen Entwicklungen der Pandemie zeigen.

Wir brauchen dazu zwei Reiter:
- Darstellung des Verlaufs der neu hinzugekommenen Covid-Cases 
- Einen Karte mit den Gewichtungen der Ausprägungen

Zuerst bauen wir eine UI
## UI
```{r}
ui <- fluidPage(
  titlePanel("COVID19"),
  tabsetPanel(type = "tabs",
              
              # Baut Reiter
              tabPanel("Plot", fluidRow(
                # Bestimmt das Layout vom Sidebarpanel im Mainpanel
                sidebarLayout(sidebarPanel(
                   # Gibt einen Plot aus
                  selectInput("countries", "Countries: ", c(""), multiple = TRUE)
                ), mainPanel(
                  # Gibt ein Textfeld mit Selectmethoden aus
                  plotOutput(outputId = "plot", width = "1000px", height = "800px")
                ), position = "right"))),
                
              # Baut uns eine Karte
              tabPanel("Map", leafletOutput("map", height = "800px"))
  )
    
)

```






## Server
```{r}
server <- function(input, output, session){
  data <- read_csv("owid-covid-data.csv") %>%
    select(1:8) %>%
    na.omit()
  # Zeigt Input im Textfeld im Bezug auf Eingabe an
  updateSelectInput(session, inputId = "countries", choices = unique(data$location))
  
  # Plots des erstes Tabs
  output$plot <- renderPlot({ # Der output wird mit der OutputID in der UI festgelegt
    data %>% filter(location %in% input$countries) %>%
      ggplot(aes(x = date, y = total_cases, color = location)) +
      geom_point()
  })
  
  # Map des zweites Tabs
  output$map <- renderLeaflet({
    gps <- read_csv("countries.csv") %>% na.omit()
    data %>% group_by(location) %>% summarise(total = sum(new_cases, na.rm = TRUE)) %>%        left_join(gps, by = c("location" = "name")) %>% na.omit() %>%
      leaflet() %>%
      # Bestimmt den Theme der Karte
      addProviderTiles(providers$CartoDB.DarkMatter) %>%
      # Fügt Kreise hinzu, die die Anzahl der Corona-Fälle in den Ländern zeigt 
      addCircleMarkers(lat = ~latitude, lng = ~longitude, popup = ~location, radius = ~total/100000)
  })
}

```

## Alles zusammen:
```{r}
shinyApp(ui, server)

```


